臺灣橋頭地方法院民事裁定
111年度訴字第262號
原      告  蘇淑珍  


訴訟代理人  張清雄律師
            郭小如律師
            曾本懿律師
複代理人    陳宥廷律師
被      告  蘇美珠  
訴訟代理人  陳樹村律師
            吳妮靜律師
上列當事人間債務人異議之訴事件，本院裁定如下：
    主  文
原告應於收受本裁定正本送達後七日內，補繳第一審裁判費新臺
幣肆仟壹佰伍拾伍元。
    理  由
一、按訴訟標的價額，由法院核定；核定訴訟標的之價額，以起
    訴時之交易價額為準，無交易價額者，以原告就訴訟標的所
    有之利益為準；以一訴主張數項標的者，其價額合併計算之
    。但所主張之數項標的互相競合或應為選擇者，其訴訟標的
    價額，應依其中價額最高者定之，民事訴訟法第77條之1第1
    、2項、第77條之2第1項分別定有明文。次按以一訴附帶請
    求其孳息、損害賠償、違約金或費用者，不併算其價額，同
    法第77條之2固定有明文。惟應受判決事項之聲明範圍，若
    僅就利息或其他孳息、損害賠償、違約金或費用部分為請求
    者，仍應依其價額，以定訴訟標的之價額（最高法院98年度
    台聲字第210號裁判可參）。又按債務人異議之訴之訴訟標
    的為該債務人之異議權，法院核定此訴訟標的之金額或價額
    ，應以該債務人本於此項異議權，請求排除強制執行所有之
    利益為準（最高法院92年度台抗字第659號、99年度台簡抗
    字第11號裁定參照）。再按因定期給付或定期收益涉訟，以
    權利存續期間之收入總數為準；期間未確定時，應推定其存
    續期間。但其期間超過十年者，以十年計算，同法第77條之
    10定有明文。
二、經查： 
　㈠原告本件原告原起訴聲明請求本院110年度司執字第53665號
    清償債務強制執行事件（下稱系爭執行事件）之執行程序應
    予撤銷。嗣經原告於民國111年6月22日當庭減縮聲明為：系
    爭執行事件之執行程序，於超過本金新臺幣（下同）2,982,
    886元部分應予撤銷，其訴訟標的均為債務人之異議權。而
    被告於系爭執行事件聲請強制執行之債權金額為2,982,886
    元，及自86年6月28日起至清償日止，按週年利率9.55％計算
    之利息，暨自86年7月28日起至清償日止，逾期在6個月以內
    者，按上開利率10％，逾期超過6個月者，按上開利率20％計
    算之違約金。足徵原告變更後之聲明僅請求排除被告聲請強
    制執行所得之利息及違約金利益，其訴訟標的價額即應以排
    除利息及違約金債權所得之利益認定。
　㈡而就被告聲請強制執行之利息債權及違約金債權均已逾10年
    ，利息債權部分，依民事訴訟法第77條之10規定，應按10年
    計算其訴訟標的價額，違約金債權部分，固非屬上開規定所
    稱「定期給付或定期收益」涉訟，然其計算方式亦係按一定
    之期間為計算，故類推適用上開規定計算其訴訟標的價額，
    故利息債權部分之訴訟標的價額應為2,848,656元（計算式
    ：2,982,886×9.55％×10＝2,848,656，小數點以下四捨五入，
    下同），違約金債權部分則為555,488元〔計算式：2,982,88
    6×9.55％×10％×6/12＋2,982,886×9.55％×20％×（9＋6/12）＝555,
    488〕，合計為3,404,144元，本件訴訟標的價額即應核定為
    該數額，應徵第一審裁判費34,756元，扣除原告已繳納之30
    ,601元，尚應補繳4,155元。茲依民事訴訟法第249條第1項
    但書之規定，限原告於收受本裁定7日內補繳，逾期不繳，
    即駁回其訴，特此裁定。
中　　華　　民　　國　　111 　年　　8 　　月　　3 　　日
                  民事第二庭  法　官　蕭承信
以上正本係照原本作成。
本裁定關於核定訴訟標的價額部分，如有不服，得於收受裁定送
達後10日內以書狀向本院提出抗告，並應繳納抗告裁判費新臺幣
1,000元。命補繳裁判費部分不得抗告。
中　　華　　民　　國　　111 　年　　8 　　月　   3　　日
                              書記官　林慧雯